Minutes et répertoires du notaire Nicolas MATHIS, 3 décembre 1748 - 3 août 1763 (étude XXVI)
Archives nationales
Minutes et répertoires du notaire Nicolas MATHIS (étude XXVI)
3 décembre 1748 - 3 août 1763
MC/ET/XXVI/443 - MC/ET/XXVI/525, MC/RE/XXVI/9
Etude XXVI; Mathis, Nicolas
Archives nationales de France
Minutes et répertoires: la loi 2008-696 du 15 juillet 2008 relative aux archives a fixé à 75 ans à compter de la date de l'acte, ou à 25 ans à compter de la date du décès de l'intéressé si ce délai est plus bref, le délai de communication des minutes et répertoires des notaires; ce délai est porté à 100 ans à compter de la date de l'acte si le document se rapporte à un mineur (code du Patrimoine, articles L213-2, 4e d et 5e).
Autres documents de l'étude (dossiers de clients, comptabilité...): s'agissant d'archives privées, ces documents sont communicables selon les modalités fixées par le déposant ou le donateur.
Certains documents ne sont pas accessibles en raison de leur mauvais état de conservation.
Versement
Accès aux instruments de recherche de tous les notaires de l’étude XXVI
Archives de l'étude XXVI
- Minutes de Nicolas MATHIS, octobre 1748 - 30 août 1763; MC/ET/XXVI/443 - MC/ET/XXVI/525
  - Minutes. 1748, octobre - décembre, octobre - décembre 1748; MC/ET/XXVI/443
    Informations complémentaires:
    1748, octobre à 27 novembre: actes passés par-devant Dominique Camuset.
    1748, 30 novembre au 3 décembre: actes signés par Richard Jarry, notaire substituant.
    1748, 3 au 31 décembre: actes passés par-devant Nicolas Mathis.
    Informations concernant le classement:
    Le niveau inférieur de description, quand il existe, correspond aux minutes d'actes. Toutes les minutes ne sont pas forcément décrites une à une. Les descriptions de ces minutes sont plus ou moins détaillées.
    - Belache (Michel Louis) maître tapissier rue de la Verrerie § quittance, 6 décembre 1748; MC/ET/XXVI/443
      Origine de l'information:
      Artisans XVIIIe siècle, par M. Rambaud et C. Grodecki, 1956-1977 ( fichier papier entièrement dématérialisé; voir contexte dans le Plan d’orientation général - Notaires de Paris, guides thématiques du Minutier).
      Date de révision: 2011-2012
      Date de création de la notice: 2010
      quittance; Belache, Michel Louis
    - Vergé (Jacques), maître menuisier, rue de l'Homme Armé § Quittance, 6 décembre 1748; MC/ET/XXVI/443
      quittance; Vergé, Jacques
    - Délibérations de feu Jean Delamotte, intendant des bâtiments du roi, précédées d'un bref état des recettes et dépenses., 17 décembre 1748; MC/ET/XXVI/443
      Histoire de l'art, 1700-1750, études XIII à XXXIX (env. 7.500 actes), par Mireille Rambaud, 1966-1975 (fichier papier entièrement dématérialisé; voir contexte dans le Plan d’orientation général - Notaires de Paris, guides thématiques du Minutier).
      Date de révision: 2010
      Date de création de la notice: 2007
      délibération; Delamotte, Jean; intendant des bâtiments (Ancien Régime)
    - Bail de Jacques Richard Cochois, demeurant rue Saint-Denis, à Louis Claude Boullée, demeurant Vieille rue du Bouloir, tous deux architecte juré experts de bâtiments., 29 décembre 1748; MC/ET/XXVI/443
      bail; Bouloir (rue au); Saint-Denis (rue); Boullée, Louis Claude; Cochois, Jacques Richard (....-1761); architecte
    - Haudry (Jean Nicolas), aspirant à la maîtrise de marchand orfèvre joaillier, rue de Gesvres § Bail, 30 décembre 1748; MC/ET/XXVI/443
      bail; Haudry, Jean Nicolas
    - Duplessis (Charles Philippe), marchand orfèvre, quai Pelletier § Bail, 30 décembre 1748; MC/ET/XXVI/443
      bail; Duplessis, Charles Philippe
  - Minutes. 1749, janvier - février, janvier - février 1749; MC/ET/XXVI/444; registre
    - Frechot (Pierre) maçon fg. Saint-Antoine § Dépôt Després (succession Josse), 11 février 1744; MC/ET/XXVI/444
      Frechot, Pierre
    - Marché entre l'église Saint-Gervais et Mathieu Monmerqué, tapissier ordinaire du roi, entrepreneur aux Gobelins, pour faire toutes les réparations aux six pièces de tapisserie représentant le martyr de Saint-Gervais et de Saint-Protais., 10 janvier 1749; MC/ET/XXVI/444
      Tapisseries: Martyr de Saint-Gervais et de Saint-Protais.
      inventaire après décès; Monmerqué, Mathieu; chef d'entreprise; tapissier
    - Dépôt d'espèces lié à la succession de Jean Delamotte, intendant des bâtiments du roi, avec en annexe un acte de Laurent Heude, fils de Nicolas Heude, peintres, réfugiés en Angleterre., 22 janvier 1749; MC/ET/XXVI/444
      dépôt d'argent; Angleterre (Royaume-Uni); Delamotte, Jean; Heude, Laurent; Heude, Nicolas; intendant des bâtiments (Ancien Régime); peintre
    - Hebert (Thomas Joachim) marchand bijoutier rue Saint Honoré § Constitution, 20 février 1749; MC/ET/XXVI/444
      Hebert, Thomas Joachim
  - Minutes. 1749, mars - avril, mars - avril 1749; MC/ET/XXVI/445; registre
    - Hautefeuille (Louis-François) maître menuisier; rue des Jardins § partage, 10 mars 1749; MC/ET/XXVI/445
      partage; Hautefeuille, Louis-François
    - Dépôt d'espèces lié à la succession du comte de Bavière et délibérations du 28 avril 1749 concernant Pierre Royer, peintre, demeurant rue du Sépulcre, et Nicolas Girardin, maître peintre, demeurant rue Cassette., 28 mars 1749; MC/ET/XXVI/445
      dépôt d'argent; Cassette (rue); Saint-Sépulcre (rue du); Bavière, Maximilien Emmanuel (1693?-1747, comte de); Girardin, Nicolas; Royer, Pierre; peintre
    - Bazin (Gilles) marchand faïencier rue du Roulle § Quittance Dépôt d'espèces (succession Bavière) et Délibération .., 28 mars 1749 - 28 avril 1749; MC/ET/XXVI/445
      quittance; Bazin, Gilles
    - Bureau (Raphael) marchand bijoutier quai de l'Horloge § quittance; Dépôt d'espèces (succession Bavière) et Délibération, 28 mars 1749; MC/ET/XXVI/445
      quittance; Bureau, Raphael
    - Balzac (Louis Jacques) brodeur ordinaire du roi rue de la Verrerie § quittance Dépôt d'espèces (succession Bavière) et Délibération - 28 avril 1749, 28 mars 1749; MC/ET/XXVI/445
      quittance; Balzac, Louis Jacques
    - Couault (Marcel), maître peintre, rue du Mouton § Abandonnement, 10 avril 1749; MC/ET/XXVI/445
      cession; Couault, Marcel
  - Minutes. 1749, mai - juin, mai - juin 1749; MC/ET/XXVI/446; registre
    - Beausire (Joachim) maître maçon rue Saint Sébastien § Constitution, 7 mai 1749; MC/ET/XXVI/446
      constitution de rente; Beausire, Joachim
    - Duveaux (Louis) graveur à Rouen § renonciation à la succession de .., 11 mai 1749; MC/ET/XXVI/446
      Duveaux, Louis
    - Duplessis (Charles Philippe), marchand orfèvre, quai Pelletier § Bail, 12 mai 1749; MC/ET/XXVI/446
  - Minutes. 1749, juillet, juillet 1749; MC/ET/XXVI/447; registre
    - Rousseau (Claude) maître serrurier rue de Beaune § Délibération des créanciers Goesbriand, 1er juillet 1749; MC/ET/XXVI/447
      Rousseau, Claude
    - Balmont (André), marchand orfèvre, quai des Orfèvres § Délibération (créanciers du comte de Goesbriand), 1er juillet 1749; MC/ET/XXVI/447
      délibération; Balmont, André; Goesbriand, comte de
    - Quittance de la veuve de Guillaume Martin, premier vernisseur du roi, peintre(dépôt d'espèces direction Chatillon)., 4 juillet 1749; MC/ET/XXVI/447
      quittance; dépôt d'argent; Martin, Guillaume; peintre
    - Lescuyer (Claude) marchand tapissier; rue de Sèvres § Dépôt (direction Chastillon), 4 juillet 1749; MC/ET/XXVI/447
      Lescuyer, Claude
    - Stouf (Luc), menuisier, rue du Bac § Quittance de ..; dépôt (direction Chastillon), 4 juillet 1749; MC/ET/XXVI/447
      quittance; Stouf, Luc
    - Le Brun (Jean François) maître menuisier rue de Charenton § Dépôt (direction Chastillon), 4 juillet 1749; MC/ET/XXVI/447
      Le Brun, Jean François
    - Hulot (Dominique) maître serrurier rue de Charenton § Dépôt (direction Chastillon), 4 juillet 1749; MC/ET/XXVI/447
      Hulot, Dominique
    - Foliot (Nicolas) maître menuisier rue de Clery § quittance de ..; Dépôt (direction Chastillon), 4 juillet 1749; MC/ET/XXVI/447
      quittance; Foliot, Nicolas
    - Migeon (Pierre) ébéniste rue de Charenton § quittance de .. Dépôt (direction Chastillon), 4 juillet 1749; MC/ET/XXVI/447
      quittance; Migeon, Pierre
    - Marteau (Jean Baptiste) entrepreneur de bâtiments du roi rue du Chantre § quittance de ..; Dépôt (direction Chastillon), 4 juillet 1749; MC/ET/XXVI/447
      quittance; Marteau, Jean Baptiste
    - Cochois (Michel) marchand ébéniste; rue des Petits Carreaux § quittance de ..; Dépôt (direction Chastillon), 4 juillet 1749; MC/ET/XXVI/447
      quittance; Cochois, Michel
    - Verneau (Simon Léonard) maître maçon; rue du Figuier § bail, 21 juillet 1749; MC/ET/XXVI/447
      bail; Verneau, Simon Léonard
  - Minutes. 1749, août - septembre, août - septembre 1749; MC/ET/XXVI/448; registre
    - Winants dit Flamand (Jean), maître menuisier, rue Froidmanteau § Mainlevée, 4 août 1749; MC/ET/XXVI/448
      mainlevée; Winants dit Flamand, Jean
    - Guerou (Nicolas) maître horloger rue du Coeur Volant § quittance, 11 août 1749; MC/ET/XXVI/448
      quittance; Guerou, Nicolas
    - Chevallier (Charles) maçon rue de la Mortellerie § Vente., 25 août 1749; MC/ET/XXVI/448
      acte de vente; Chevallier, Charles
    - Petit (Etienne), peintre, rue Aubry le Boucher § Vente, 27 août 1749; MC/ET/XXVI/448
      acte de vente; Petit, Etienne
    - Godefroy (François), maître peintre, rue Philippeaux § Quittance, 17 septembre 1749; MC/ET/XXVI/448
      quittance; Godefroy, François
    - Provence (Jean), maître menuisier à Tournan-en-Brie § Mariage du fils de feu .., 23 septembre 1749; MC/ET/XXVI/448
      contrat de mariage; Provence, Jean
    - Provence (Philippe Joseph), maître menuisier à Tournan-en-Brie § Mariage de .., 23 septembre 1749; MC/ET/XXVI/448
      contrat de mariage; Provence, Philippe Joseph
    - Bertrand (François) maître maçon Cloître Saint Nicolas du Louvre § quittance, 27 septembre 1749; MC/ET/XXVI/448
      quittance; Bertrand, François
    - Lefebvre (Joseph) maître menuisier rue d'Antin § quittance, 27 septembre 1749; MC/ET/XXVI/448
      quittance; Lefebvre, Joseph
    - Adam (Jean) maître marbrier rue des Filles du Calvaire § Quittance, 27 septembre 1749; MC/ET/XXVI/448
      quittance; Adam, Jean
    - Dépôt d'espèces liés à la direction des créanciers de Jean Delamotte, intendant des bâtiments du roi., 30 septembre 1749; MC/ET/XXVI/448
      dépôt d'argent; Delamotte, Jean; intendant des bâtiments (Ancien Régime)
  - Minutes. 1749, octobre - décembre, octobre - décembre 1749; MC/ET/XXVI/449; registre
    - Bail à Gilles Desmarteau, maître graveur, demeurant rue des Nonnains-d'Hyères., 22 octobre 1749; MC/ET/XXVI/449
      bail; Nonnains-d'Hyères (rue des); Desmarteau, Gilles; graveur
    - Duplessis (Charles Philippe), marchand orfèvre, quai Pelletier § Bail, 22 octobre 1749; MC/ET/XXVI/449
    - Duplessis (Charles Philippe), marchand orfèvre, quai Pelletier § Bail, 23 octobre 1749; MC/ET/XXVI/449
    - Sobre (Jean-Baptiste Claude), maître menuisier, rue du Monceau § Constitution, 26 octobre 1749; MC/ET/XXVI/449
      constitution de rente; Sobre, Jean-Baptiste Claude
    - Collignon (Jean Philippe) maçon rue de la Mortellerie § Mariage de .., 22 novembre 1749; MC/ET/XXVI/449
      contrat de mariage; Collignon, Jean Philippe
    - Bocquet (Gaspard) maître maçon, entrepreneur de bâtiments rue Saintonge § Délibération, 12 décembre 1749; MC/ET/XXVI/449
      Bocquet, Gaspard
    - Saussay (Charles), maître peintre, rue des Juifs § délibération, 12 décembre 1749; MC/ET/XXVI/449
      Saussay, Charles
    - Francastel (Jean Baptiste) maître menuisier; rue Saint Denis § délibération, 12 décembre 1749; MC/ET/XXVI/449
      Francastel, Jean Baptiste
    - Charvet (Joseph) maître marbrier rue des Fossés Saint Victor § délibération, 12 décembre 1749; MC/ET/XXVI/449
      Charvet, Joseph
    - Daillé (Charles) maître horloger rue de la Vieille Draperie § Mainlevée, 22 décembre 1749; MC/ET/XXVI/449
      Daillé, Charles
  - Minutes. 1750, janvier - février, janvier - février 1750; MC/ET/XXVI/450; registre
    - Jacob (Jean) maître maçon quai de la Grève § Mariage de la fille de .., 12 janvier 1750; MC/ET/XXVI/450
      contrat de mariage; Jacob, Jean
    - Lesgu (Claude) sculpteur rue du Grand Hurleur § transport de rente, 21 janvier 1750; MC/ET/XXVI/450
      transport de droits; Lesgu, Claude
    - Mouchotte (Odo), menuisier, rue Saint-Paul § Mariage de la fille de .., 29 janvier 1750; MC/ET/XXVI/450
      contrat de mariage; Mouchotte, Odo
    - Dumas (Michel) maître serrurier grande rue du fg. Saint Honoré § Consentement, 15 février 1750; MC/ET/XXVI/450
      Dumas, Michel
    - Godard (Edme Léonard) maître maçon rue Copeau § quittance, 19 février 1750; MC/ET/XXVI/450
      quittance; Godard, Edme Léonard
    - Cellier (François) maître tapissier rue de la Verrerie § bail, 28 février 1750; MC/ET/XXVI/450
      bail; Cellier, François
    - Blanchet (Leger) Maître tapissier quai d'Orléans § Notoriété aux décès de .., 28 février 1750; MC/ET/XXVI/450
      Blanchet, Leger
    - Blanchet (Antoine Leger) Maître tapissier quai d'Orleans § Notoriété aux décès de .., 28 février 1750; MC/ET/XXVI/450
      Blanchet, Antoine Leger
  - Minutes. 1750, mars - avril, mars - avril 1750; MC/ET/XXVI/451; registre
    - Felix (Alexandre Hector) marchand tapissier rue Saint Antoine § quittance, 24 mars 1750; MC/ET/XXVI/451
      quittance; Felix, Alexandre Hector
    - Jacquart (François) marchand lapidaire Cour du Palais § quittances, 1er avril 1750; MC/ET/XXVI/451
      quittance; Jacquart, François
    - Desjardins (Pierre) maître serrurier rue des Moineaux § Dépôt, 20 avril 1750; MC/ET/XXVI/451
      Desjardins, Pierre
    - Bureau (Raphael) marchand bijoutier quai Conti § Dépôt (créanciers Bellefont), 29 avril 1750; MC/ET/XXVI/451
      Bureau, Raphaël
    - Foreau (Jacques Hyacinthe), maître peintre doreur, rue des Nonnains d'Hyères § Dépôt (créanciers Bellefond), 29 avril 1750; MC/ET/XXVI/451
      dépôt de pièces; Foreau, Jacques Hyacinthe
    - Balmont (André), marchand orfèvre, quai des Orfèvres § Dépôt (créanciers Bellefont), 29 avril 1750; MC/ET/XXVI/451
      dépôt de pièces; Balmont, André
    - Dufresne (Guillaume) Serrurier à Versailles § Dépôt (créanciers Bellefont), 29 avril 1750; MC/ET/XXVI/451
      Dufresne, Guillaume
    - Migeon (Pierre) maître ébéniste rue de Charenton § quittance Dépôt (créanciers Bellefont), 29 avril 1750; MC/ET/XXVI/451
  - Minutes. 1750, mai - juin, mai - juin 1750; MC/ET/XXVI/452; registre
    - Beausire (Joachim) maître maçon rue Saint Sebastien § Union, 21 mai 1750; MC/ET/XXVI/452
      Beausire, Joachim
    - Droigny (Claude) marchand tapissier rue Saint Honoré § Union, 21 mai 1750; MC/ET/XXVI/452
      Droigny, Claude
    - Lepine (Silvain) maçon rue de la Mortellerie § Union, 21 mai 1750; MC/ET/XXVI/452
      Lepine, Silvain
    - Orset (Joachim) bijoutier rue Saint Laurent § Société, 11 juin 1750; MC/ET/XXVI/452
      Orset, Joachim
    - Sellier (Nicolas) enlumineur rue de la Huchette § Inventaire après décès de la femme de .., 12 juin 1750; MC/ET/XXVI/452
      inventaire; Sellier, Nicolas
    - Pouvoir, procuration, compte et délégation (trois actes) par Louis Claude Boullée, architete expert des bâtiments, demeurant rue Saint-Thomas-du-Louvre., 22 juin 1750; MC/ET/XXVI/452
      procuration; compte; Saint-Thomas-du-Louvre (rue); Boullée, Louis Claude; architecte
  - Minutes. 1750, juillet - août, juillet - août 1750; MC/ET/XXVI/453; registre
    - Caron (Pierre) marchand lapidaire joaillier quai de l'Horloge du palais § Mariage de la fille de .., 9 juillet 1750; MC/ET/XXVI/453
      contrat de mariage; Caron, Pierre
    - Foullé (Pierre Louis) maître horloger rue de Seine § Mariage de .., 9 juillet 1750; MC/ET/XXVI/453
      contrat de mariage; Foullé, Pierre Louis
    - Foullé (Louis) maître horloger rue d'Orléans § Mariage du fils de .., 9 juillet 1750; MC/ET/XXVI/453
      contrat de mariage; Foullé, Louis
    - Leroy Jean Joseph, menuisier, rue de la Tisseranderie § Désistement, 21 juillet 1750; MC/ET/XXVI/453
      renonciation; Leroy, Jean Joseph
    - Billard (Alexandre) maçon rue de la Vannerie § bail, 14 août 1750; MC/ET/XXVI/453
      bail; Billard, Alexandre
    - Leveque (Albert) maître ébéniste grande rue du fg. Saint Antoine § bail à .., 19 août 1750; MC/ET/XXVI/453
      bail; Leveque, Albert
    - Bailly (Toussaint) maçon rue de Charenton § Transport, 20 août 1750; MC/ET/XXVI/453
      Bailly, Toussaint
    - Bertrand (François) maître maçon Cloître Saint Nicolas du Louvre § obligation, 27 août 1750; MC/ET/XXVI/453
      obligation; Bertrand, François
  - Minutes. 1750, septembre - novembre, septembre - novembre 1750; MC/ET/XXVI/454; registre
    - MARGERY (Jean Baptiste) Maître maçon Rue Neuve Saint-Laurent § Mariage du fils de .., 6 septembre 1750; MC/ET/XXVI/454
      contrat de mariage; Margery, Jean Baptiste
    - ROBERT (Jean Baptiste) Maître Serrurier Rue de la Tixanderie § Présent au mariage MARGERY-PINOT, 6 septembre 1750; MC/ET/XXVI/454
      contrat de mariage; Robert, Jean Baptiste
    - PERRIGOT (Gabriel) Maître tabletier Rue des Deux Hermites § Mariage de .., 22 septembre 1750; MC/ET/XXVI/454
      contrat de mariage; Perrigot, Gabriel
    - PONCHE (Nicolas Charles), Maître peintre, Rue Saint Antoine § Transport de rente .., 6 octobre 1750; MC/ET/XXVI/454
      transport de droits; Ponche, Nicolas Charles
    - Contrat de mise en apprentissage de Mathurin Bigot, âgé de 13 ans, pour 5 ans, chez Louis Leclerc, peintre, sans deniers déboursés de part, ni d'autre., 7 octobre 1750; MC/ET/XXVI/454
      contrat d'apprentissage; Bigot, Mathurin; Leclerc, Louis; peintre
    - LECLERC (Louis), Maître peintre, de l'Académie de Saint-Luc, Rue de Monceau § Mise en apprentissage chez -, 7 octobre 1750; MC/ET/XXVI/454
      contrat d'apprentissage; Leclerc, Louis
    - FROGET (Jacques) Faïencier; Rue Montmartre § Décharge .., 19 octobre 1750; MC/ET/XXVI/454
      Froget, Jacques
    - MIGNONEAU (Jacques) Tapissier Rue de la Jussienne § Décharge .., 19 octobre 1750; MC/ET/XXVI/454
      Mignoneau, Jacques
    - FRECHOT (Pierre) Entrepreneur de bâtiments Rue de Charonne § Quittance de Remboursement .., 3 novembre 1750; MC/ET/XXVI/454
      quittance; Frechot, Pierre
    - BOULLÉE (Louis Claude) Architecte juré expert Rue des Moulins § Transport .., 28 novembre 1750; MC/ET/XXVI/454
      Boullée, Louis Claude
  - Minutes. 1750, décembre, décembre 1750; MC/ET/XXVI/455; registre
    - Quittance par Jacques André Joseph Aved, peintre du roi, demeurant rue de Bourbon., 5 décembre 1750; MC/ET/XXVI/455
      quittance; Bourbon (rue de); Aved, Jacques André Joseph; peintre
    - Leblanc (Jean-Baptiste), maître orfèvre, joaillier, place Baudoyer. § Quittance .., 5 décembre 1750; MC/ET/XXVI/455
      quittance; Leblanc, Jean-Baptiste
    - DUSERRE (Nicolas) Marchand Tapissier Rue des Billettes § Mariage de .., 5 décembre 1750; MC/ET/XXVI/455
      contrat de mariage; Duserre, Nicolas
    - SEDAINE (Louis) Maçon Charenton § Vente de portion de maisons, 7 décembre 1750; MC/ET/XXVI/455
      acte de vente; Sedaine, Louis
    - Penant (Denis), menuisier, rue Faubourg Saint-Denis § Vente de Terres., 7 décembre 1750; MC/ET/XXVI/455
      acte de vente; Penant, Denis
    - BONNIERE (Jean) menuisier Paresse Saint-Jean en Grève § vente de terres .., 7 décembre 1750; MC/ET/XXVI/455
      acte de vente; Bonniere, Jean
    - MIGEON (Pierre) Maître ébéniste Rue de Charenton § Quittance .., 8 décembre 1750; MC/ET/XXVI/455
    - BOUCHER (Antoine Claude) Maître brodeur Rue Saint-Honoré § Quittance donnée .., 15 décembre 1750; MC/ET/XXVI/455
      quittance; Boucher, Antoine Claude
    - BUTET (François Robert) Maître maçon Paris § obligation., 21 décembre 1750; MC/ET/XXVI/455
      obligation; Butet, François Robert
    - FRECHOT (Pierre) Maître maçon entrepreneur des bâtiments Rue de Charonne § Obligation .., 21 décembre 1750; MC/ET/XXVI/455
      obligation; Frechot, Pierre
    - BOUCHER (Jean) Maître maçon Rue Saint-Denis § Obligation .., 25 décembre 1750; MC/ET/XXVI/455
      obligation; Boucher, Jean
  - Minutes. 1751, janvier - février, janvier - février 1751; MC/ET/XXVI/456; registre
    Toutes les minutes de cet article ont été analysées une à une (ARNO 1751).
    - Quittance au roi., 1er janvier 1751; MC/ET/XXVI/456
      Intervenant 1, en première partie:
      Nom, qualité: (M.) Geffroy, Claude.
      Profession: secrétaire du roi
      Base Arno 1751 (base de données migrée: voir contexte dans le Plan d’orientation général - Notaires de Paris, guides thématiques du Minutier).
      Date de création de la notice: 2000
      quittance
    - Constitution viagere., 4 janvier 1751; MC/ET/XXVI/456
      Nom, qualité: (M.) Crussol de, Pierre Emmanuel (marquis).
      Profession: plenipotentiaire aupres du duc de parme.
      Intervenant 2, en deuxième partie:
      Nom, qualité: (M.) Delacour, Jacques (bourgeois de Paris)
      constitution de rente
    - Nomination d'expert(s)., 4 janvier 1751; MC/ET/XXVI/456
      Nom, qualité: (M.) Gense, Jacques.
      Profession: meunier.
      Domicile: Viry-sur-Orge.
      Nom, qualité: (M.) Touroul, Francois (bourgeois de Paris)
    - Depot de pieces., 5 janvier 1751; MC/ET/XXVI/456
      Nom, qualité: (M.) Heune de Vile de, Nicolas.
      Domicile: Beauvoisin, par-Ventelet
      dépôt de pièces
    - Mariage., 5 janvier 1751; MC/ET/XXVI/456
      Nom, qualité: (M.) Guillemin, Vincent.
      Profession: domestique.
      Nom, qualité: (Mme ou Mlle) Romenot, Marie Francoise
      Date de révision: 2012
      contrat de mariage
    - Bail, domaine, Loeuilly, mont-de-Loeuilly., 5 janvier 1751; MC/ET/XXVI/456
      Nom, qualité: (M.) Crussol de, Pierre Emmanuel.
      Domicile: Loeuilly.
      Nom, qualité: (M.) Dorchy, Christophe.
      Profession: laboureur.
      Domicile: Loeuilly
      bail
    - Procuration., 6 janvier 1751; MC/ET/XXVI/456
      Nom, qualité: (Mme ou Mlle) La Croix d' Harcourt Beuvron de, Angelique Louise.
      Nom, qualité: (M.) Benoist, Jean (bourgeois de Paris)
      procuration
    - Procuration déposee., 7 janvier 1751; MC/ET/XXVI/456
      Nom, qualité: (M.) La Broue, Jean.
      Profession: tailleur d'habits.
      Domicile: Toulouse.
      Nom, qualité: (M.) Bertin, Servais (bourgeois de Paris)
    - Depot de procuration., 7 janvier 1751; MC/ET/XXVI/456
      Nom, qualité: (M.) Choppin, Claude.
      Nom, qualité: (M.) Levacher, Jean.
      Profession: bourgeois de Paris
      dépôt de pièces; procuration
    - Depot de sentence d'enterinement., 7 janvier 1751; MC/ET/XXVI/456
      Nom, qualité: (M.) Lemoyne, Jean Dominique.
      État civil: mineur
    - Constitution., 7 janvier 1751; MC/ET/XXVI/456
      Nom, qualité: (M.) Le Petit de Lavaux, Gedeon Claude.
      Nom, qualité: (Mme ou Mlle) Barbin de Broye, Louise Catherine.
      État civil: veuve.
      Relations: veuve de l'intervenant 3.
      Intervenant 3, indirect:
      Nom, qualité: (M.) Poirreson de, Adrien Joseph (marquis de chamarande).
      État civil: décédé
    - Inventaire de Jean Courtin., 7 janvier 1751; MC/ET/XXVI/456
      Nom, qualité: (M.) Courtin, Jean.
      Profession: suisse de l'ambassadeur d'Espagne
      inventaire après décès; Courtin, Jean
    - Mariage., 8 janvier 1751; MC/ET/XXVI/456
      Nom, qualité: (M.) Lacoste, Joseph.
      Profession: tapissier garcon.
      Nom, qualité: (Mme ou Mlle) Pichart, Marie Jeanne
    - Mainlevée., 9 janvier 1751; MC/ET/XXVI/456
      Nom, qualité: (M.) Baudouin, Georges.
      Profession: boulanger.
      Nom, qualité: (M.) Cuiret Rochefort (bourgeois de Paris)
    - Autorisation rapportee., 11 janvier 1751; MC/ET/XXVI/456
      Nom, qualité: (M.) Savary de, Louis Alexandre.
      Profession: grand maitre des eaux et forets.
      Domicile: Rouen
      ratification
    - Inventaire de Marie Anne Lecomte., 11 janvier 1751; MC/ET/XXVI/456